Minutes et répertoires du notaire Louis CHARDIN, 7 décembre 1827 - 12 janvier 1841 (étude XXV)
Archives nationales
Minutes et répertoires du notaire Louis CHARDIN (étude XXV)
7 décembre 1827 - 12 janvier 1841
MC/ET/XXV/93 - MC/ET/XXV/757, MC/RE/XXV/8 - MC/RE/XXV/11
Etude XXV; Chardin, Louis
Archives nationales de France
Minutes et répertoires: la loi 2008-696 du 15 juillet 2008 relative aux archives a fixé à 75 ans à compter de la date de l'acte, ou à 25 ans à compter de la date du décès de l'intéressé si ce délai est plus bref, le délai de communication des minutes et répertoires des notaires; ce délai est porté à 100 ans à compter de la date de l'acte si le document se rapporte à un mineur (code du Patrimoine, articles L213-2, 4e d et 5e).
Autres documents de l'étude (dossiers de clients, comptabilité...): s'agissant d'archives privées, ces documents sont communicables selon les modalités fixées par le déposant ou le donateur.
Certains documents ne sont pas accessibles en raison de leur mauvais état de conservation.
Versement
Accès aux instruments de recherche de tous les notaires de l’étude XXV
Archives de l'étude XXV
- Minutes de Louis CHARDIN, 1801 - 1900; MC/ET/XXV/93 - MC/ET/XXV/757
  - Minutes. 1827, octobre - décembre, octobre - décembre 1827; MC/ET/XXV/93; registre
    Informations complémentaires:
    1827, octobre à 6 décembre: actes passés par-devant Denis-Victor Huard-Delamarre.
    1827, 7 à 31 décembre: actes passés par-devant Louis Chardin.
    Informations concernant le classement:
    Le niveau inférieur de description, quand il existe, correspond aux minutes d'actes. Toutes les minutes ne sont pas forcément décrites une à une. Les descriptions de ces minutes sont plus ou moins détaillées.
  - Minutes. 1828, janvier - février, janvier - février 1828; MC/ET/XXV/94; registre
  - Minutes. 1828, mars, mars 1828; MC/ET/XXV/95; registre
  - Minutes. 1828, avril - juin, avril - juin 1828; MC/ET/XXV/96; registre
  - Minutes. 1828, juillet - septembre, juillet - septembre 1828; MC/ET/XXV/97; registre
  - Minutes. 1828, octobre - décembre, octobre - décembre 1828; MC/ET/XXV/98; registre
  - Minutes. 1829, janvier - avril, janvier - avril 1829; MC/ET/XXV/99; registre
  - Minutes. 1829, mai - juillet, mai - juillet 1829; MC/ET/XXV/100; registre
  - Minutes. 1829, août - octobre, août - octobre 1829; MC/ET/XXV/101; registre
  - Minutes. 1829, novembre - décembre, novembre - décembre 1829; MC/ET/XXV/102; registre
  - Minutes. 1830, janvier - mars, janvier - mars 1830; MC/ET/XXV/103; registre
  - Minutes. 1830, avril - juin, avril - juin 1830; MC/ET/XXV/104; registre
  - Minutes. 1830, juillet - août, juillet - août 1830; MC/ET/XXV/105; registre
  - Minutes. 1830, septembre - décembre, septembre - décembre 1830; MC/ET/XXV/106; registre
  - Minutes. 1831, janvier - avril, janvier - avril 1831; MC/ET/XXV/107; registre
  - Minutes. 1831, mai - août, mai - août 1831; MC/ET/XXV/108; registre
  - Minutes. 1831, septembre - décembre, septembre - décembre 1831; MC/ET/XXV/109; registre
  - Minutes. 1832, janvier - février, janvier - février 1832; MC/ET/XXV/110; registre
  - Minutes. 1832, mars - avril, mars - avril 1832; MC/ET/XXV/111; registre
  - Minutes. 1832, mai - août, mai - août 1832; MC/ET/XXV/112; registre
  - Minutes. 1832, septembre - décembre, septembre - décembre 1832; MC/ET/XXV/113; registre
  - Minutes. 1833, janvier - mars, janvier - mars 1833; MC/ET/XXV/114; registre
  - Minutes. 1833, avril - juillet, avril - juillet 1833; MC/ET/XXV/115; registre
  - Minutes. 1833, août - septembre, août - septembre 1833; MC/ET/XXV/116; registre
  - Minutes. 1833, octobre - décembre, octobre - décembre 1833; MC/ET/XXV/117; registre
  - Minutes. 1834, janvier - avril, janvier - avril 1834; MC/ET/XXV/118; registre
  - Minutes. 1834, mai - juillet, mai - juillet 1834; MC/ET/XXV/119; registre
    - COLIGNY (Comtesse de) § Transport, 16 mars 1712; MC/ET/XXV/119
      Origine de l'information:
      Fichier dit 'général' XVIIe-XVIIIe siècles, par le personnel du Minutier, 1954-1999 ( fichier papier entièrement dématérialisé; voir contexte dans le Plan d’orientation général - Notaires de Paris, guides thématiques du Minutier).
      Date de révision: 2011-2012
      Date de création de la notice: 2010
      cession; Hedwiger, Anne Sabine (1676-1735)
    - COLIGNY (Comtesse de) § Traité avec René MIDOUX, 9 juillet 1713; MC/ET/XXV/119
      traité; Hedwiger, Anne Sabine (1676-1735)
  - Minutes. 1834, août - décembre, août - décembre 1834; MC/ET/XXV/120; registre
  - Minutes. 1835, janvier - février, janvier - février 1835; MC/ET/XXV/121; registre
  - Minutes. 1835, mars - mai, mars - mai 1835; MC/ET/XXV/122; registre
  - Minutes. 1835, juin - août, juin - août 1835; MC/ET/XXV/123; registre
  - Minutes. 1835, septembre - décembre, septembre - décembre 1835; MC/ET/XXV/124; registre
  - Minutes. 1836, janvier - avril, janvier - avril 1836; MC/ET/XXV/125; registre
  - Minutes. 1836, mai - septembre, mai - septembre 1836; MC/ET/XXV/126; registre
  - Minutes. 1836, octobre - décembre, octobre - décembre 1836; MC/ET/XXV/127; registre
  - Minutes. 1837, janvier - avril, janvier - avril 1837; MC/ET/XXV/128; registre
  - Minutes. 1837, mai - août, mai - août 1837; MC/ET/XXV/129; registre
  - Minutes. 1837, septembre - octobre, septembre - octobre 1837; MC/ET/XXV/130; registre
  - Minutes. 1837, novembre - décembre, novembre - décembre 1837; MC/ET/XXV/131; registre
  - Plan du domaine de la Saulsotte à Monsieur Poletnich, propriétaire à Nogent-sur-Seine (Aube) par Marceau, géomètre à Nogent. 1801 - 1900, MC/ET/XXV/132; registre
    Document sans date, (XIXe siècle).
  - Plan d'ensemble de la ferme de Nozeaux, commune de Saint Nicolas, appartenant à Poletnich propriétaire à Nogent-sur-Seine. 1801 - 1900, MC/ET/XXV/133; registre
    Document sans date (XIXe siècle).
  - Minutes. 1838, janvier - mars, janvier - mars 1838; MC/ET/XXV/134
  - Minutes. 1838, avril - juillet, avril - juillet 1838; MC/ET/XXV/135
  - Minutes. 1838, août - décembre, août - décembre 1838; MC/ET/XXV/136
  - Minutes. 1839, janvier - avril, janvier - avril 1839; MC/ET/XXV/137
  - Minutes. 1839, mai - août, mai - août 1839; MC/ET/XXV/138
  - Minutes. 1839, septembre - décembre, septembre - décembre 1839; MC/ET/XXV/139
  - Minutes. 1840, janvier - mars, janvier - mars 1840; MC/ET/XXV/140
    - Compagnie du Sénégal., 22 septembre 1696; MC/ET/XXV/140
      Étrangers en France, Français à l'étranger et aux colonies, XVIe-XIXe siècle (env. 1.000 actes), par le personnel du Minutier,1950-2000 (fichier papier entièrement dématérialisé; voir contexte dans le Plan d’orientation général - Notaires de Paris, guides thématiques du Minutier).
      Date de création de la notice: 2002
      Afrique; Sénégal
    - Dépôt par Alexandre-Claude-François Danjan, architecte, rue et place Saint-André des Arts, n° 30, d'un procès-verbal d'expertise du 12 juin 1839 contenant visite et estimation d'une portion de terrain, rue de Suresnes, n° 6., 6 mars 1840; MC/ET/XXV/140; Article relié.
      plan
      Mention dans le répertoire du notaire coté:
      MC/RE/XXV/11
      Actes signalés par Thierry Boudignon, 2003-2012 (base de données migrée: voir contexte dans le Plan d’orientation général - Notaires de Paris, guides thématiques du Minutier).
      Date de révision: 2010
      Date de création de la notice: 2009
      dépôt de pièces; Saint-André-des-Arts (rue); Surène (rue de); Danjan, Alexandre Claude François; architecte
  - Minutes. 1840, avril - juin, avril - juin 1840; MC/ET/XXV/141/A
    Ancienne(s) cote(s):
    ET/XXV/141
  - Minutes. 1840, juillet - décembre, juillet - décembre 1840; MC/ET/XXV/141/B
    - Vente par Pierre-Gabriel Jolly, entrepreneur de charpentes, rue des Amandiers Popincourt, n° 23, liquidateur de la société en participation entre Mrs Gille et Biston, à Jean Guelle, propriétaire, rue du Jardin du Roi, n° 3, d'une maison rue de Suresnes, n° 4., 2 septembre 1840; MC/ET/XXV/141/B; Article relié.
      acte de vente; Jardin-du-Roi (rue du); Surène (rue de); Guelle, Jean; Jolly, Pierre Gabriel; chef d'entreprise; charpentier
  - Minutes. 1841, janvier - mai, janvier - mai 1841; MC/ET/XXV/142
    1841, 2 janvier à 1841, 12 janvier: actes passées par-devant Louis Chardin.
    1841, 14 janvier à 1841, mai: actes passées par-devant Julien François Yver.
  - Dépôt pour la Société pour l'exploitation générale des Messageries, service de terre et service maritime., 23 décembre 1835 - 18 février 1865; MC/ET/XXV/757
    Actes à la suite en 4 volumes jusqu'au 18 février 1865.
    MC/RE/XXV/10
    Report des actes analysés à l'occasion de l'établissement des répertoires numériques dits 'états numérique' des liasses et registres de minutes. (base de données migrée: voir contexte dans le Plan d’orientation général - Notaires de Paris, guides thématiques du Minutier).
    Date de révision: 2011
    Date de création de la notice: 2011
    acte de société; statuts; dépôt de pièces
- Répertoire(s) de Louis CHARDIN, 26 août 1825 - 7 avril 1841; MC/RE/XXV/8 - MC/RE/XXV/11
  - Répertoire. 1825, 26 août - 1829, 28 août, 26 août 1825 - 28 août 1829; MC/RE/XXV/8
    Répertoire des notaires Denis-Victor Huard-Delamare (26 août 1825-6 décembre 1827), Louis Chardin (7 décembre 1827-28 août 1829).
    Informations concernant le classement et la cotation:
    Le niveau inférieur de description, quand il existe, correspond aux mentions d'actes contenues dans le répertoire. Parmi celles-ci, certaines peuvent y être décrites, de manière plus ou moins détaillée. Pour consulter l'acte proprement dit, il convient de rechercher la cote au niveau des articles (registre ou liasse) des minutes du notaire (cote de type 'MC/ET').
    - Inventaire après décès de Marie Gabriel Barbou Descourières, lieutenant général des armées du roi, grand officier de l'ordre royal de la Légion d'honneur, demeurant à Paris, rue Neuve d'Orléans, n° 22, arrivé le 6 décembre 1827., 21 décembre 1827
      MC/RE/XXV/8
      Informations concernant le classement et la cotation du document:
      Attention: la cote de répertoire (de type 'MC/RE') ne permet pas de consulter la minute de l'acte. ll convient de rechercher la cote de la minute (de type 'MC/ET') au niveau des articles (registre ou liasse) de minutes du notaire.
      L'accès aux images numérisées des pages du répertoire se fait au niveau de description supérieur (' Répertoire du notaire '), rubrique ' Consulter les archives numérisées associées'.
      Base Miriad 2 des inventaires après décès, 1801-1850, par Thierry Boudignon, avec le concours de Marie-France Nivet et du personnel du Minutier central, 1995-2012 (base de données migrée: voir contexte dans le Plan d’orientation général - Notaires de Paris, guides thématiques du Minutier).
      inventaire après décès; Barbou Descourières, Marie Gabriel; officier général
    - Inventaire après décès de Marie Anne Victoire Desvoyes, veuve de André Isidore Louis de Mornard, demeurant à Paris, rue Royale, n° 12, arrivé le 29 octobre 1827., 3 janvier 1828
      inventaire après décès; Royale (rue); Desvoyes, Marie Anne Victoire; Louis de Mornard, André Isidore
    - Inventaire après décès de Jean Marie Emmanuel François Legraverend, maître des requêtes honoraire, ancien directeur des affaires criminelles, demeurant à Paris, rue de Grenelle-Saint-Germain, n° 52, arrivé le 23 décembre 1827., 6 février 1828
      inventaire après décès; Legraverend, Jean Marie Emmanuel François; fonctionnaire; magistrat
    - Inventaire après décès de Jean-Baptiste Cauvain, ancien marchand boulanger, demeurant à Paris, rue Clément, n° 4, arrivé le 1er décembre 1827., 12 février 1828
      inventaire après décès; Clément (rue); Cauvain, Jean-Baptiste; boulanger; commerçant
    - Inventaire après décès de André de Biaudos comte de Casteja, commandeur de la Légion d'honneur et de l'ordre impérial de Léopold d'Autriche, maître des requêtes du conseil du roi, préfet de la Meurthe, demeurant à Paris, rue de Miromesnil, n° 22, arrivé le 11 mars 1828. Supplément., 19 mars 1828 - 9 avril 1828
      inventaire après décès; Miromesnil (rue de); Biaudos de Casteja, André de; magistrat; fonctionnaire; préfet
    - Inventaire après décès de Marie Catherine Julie Nicose, célibataire majeure, demeurant à Paris, rue Saint-Honoré, n° 91, arrivé le 25 avril 1825., 13 mai 1828
      inventaire après décès; Saint-Honoré (rue); Nicose, Marie Catherine Julie
    - Inventaire après décès de Marie Jeanne Renée de Bombelles veuve de Jean Joseph Guy Henri de Bourguet de Guilhem marquis de Travanet, demeurant à Paris, rue du Faubourg-Saint-Honoré, n° 5, arrivé le 4 mai 1828., 19 mai 1828
      24 août 1845, procuration par Marie Josèphe Catherine Bourguet de Travenet, épouse de Jacques Joseph Lompchampt, demeurant au Vivier à Chartrettes (Seine-et-Marne), RE/XXIV/25.
      inventaire après décès; procuration; Faubourg-Saint-Honoré (rue du); Chartrettes (Seine-et-Marne); Bombelles, Marie Jeanne Renée de; Bourguet de Guilhem de Travanet, Jean Joseph Guy Henri de; Bourguet de Travenet, Marie Josèphe Catherine; Lompchampt, Jacques Joseph
    - Inventaire après décès de Jean-Batiste Pinçon, propriétaire, demeurant à Paris, rue Cassette, n° 31, arrivé le 3 juillet 1828. A la suite, intitulé d'inventaire., 2 août 1828 - 16 octobre 1828
      inventaire après décès; Cassette (rue); Pinçon, Jean-Batiste
    - Inventaire après interdiction de Léon Jacques Moufle, ancien marchand de fer, demeurant à Paris, rue Saint-Honoré, n° 385, résidant à Vannes en la maison de santé des docteurs Vasin et Satre., 2 août 1828
      inventaire; Saint-Honoré (rue); Vannes (Morbihan); Moufle, Léon Jacques; Vasin, M.; Satre, M.; commerçant
    - Inventaire après décès de Claudine Lapras veuve de François Richon, demeurant à Paris, rue des Champs Elysées, n° 7, arrivé le 7 août 1828., 11 décembre 1828
      inventaire après décès; Champs-Elysées (rue des); Lapras, Claudine; Richon, François
    - Inventaire après décès de Robert Rémy Bataille, demeurant à Paris, rue de la Pépinière, n° 74. Suite., 7 février 1829 - 11 février 1829
      inventaire après décès; Pépinière (rue de la); Bataille, Robert Rémy
    - Inventaire après décès de Claudine Henry veuve de Louis Aubey, arrivé à Paris, le 5 décembre 1828., 9 février 1829
      inventaire après décès; Henry, Claudine; Aubey, Louis
    - Inventaire après décès de Marie Anne Dupuis, demeurant à Paris, rue des Champs Elysées, arrivé le 12 février 1829., 9 mars 1829
      inventaire après décès; Champs-Elysées (rue des); Dupuis, Marie Anne
    - Inventaire après décès de Edmée Constance Cornu veuve de Antoine Serbouce, demeurant à Paris, rue du Faubourg Saint-Denis., 9 mars 1829
      inventaire après décès; Faubourg-Saint-Denis (rue du); Cornu, Edmée Constance; Serbouce, Antoine
    - Inventaire après décès de Damaris Elisabeth Cottin veuve de Pierre Jacques André Suzanne Doumoutier de Vatre (sic), demeurant à Paris, rue de la Chaussée, n° 47, arrivé le 3 mars 1829. Continuation., 12 mars 1829 - 1er juin 1829
      inventaire après décès; Faubourg-Saint-Denis (rue du); Cottin, Damaris Elisabeth; Doumoutier de Vatre, Pierre Jacques André Suzanne; Dumoustier de Vatre, Pierre Jacques André Suzanne; Cottin de Fontaine, Marie Elisabeth Damaris
    - Inventaire après décès de René Denis arrivé à Paris au mois de mai 1825, et de Marie Thérèse Ridde, demeurant à Paris, rue de la Madeleine, n° 13, arrivé le 4 mai 1829., 22 mai 1829
      inventaire après décès; Madeleine (rue de la); Denis, René; Ridde, Marie Thérèse
    - Inventaire après décès de Elisabeth Claire Alletz épouse de Emmanuel Nicolas Litez Tiverval, employé au ministère des finances, demeurant à Paris, rue Saint-Lazare, n° 92, arrivé le 13 mai 1829., 2 juin 1829
      10 juillet 1829, procès-verbal d'adjudication d'un fonds d'externat de jeunes demoiselles.
      inventaire après décès; Saint-Lazare (rue); Alletz, Elisabeth Claire; Litez-Tiverval, Emmanuel Nicolas
    - Inventaire après décès de Julien Augustin Alletz, demeurant à Paris, rue Saint-Lazare, n° 92, arrivé le 29 mai 1829., 27 juin 1829
      inventaire après décès; Saint-Lazare (rue); Alletz, Julien Augustin
    - Inventaire après décès de Marc Augustin Oger, demeurant à Paris, rue de Grenelle-Saint-Germain, n° 64, arrivé le 12 juin 1829. Continuation., 11 juillet 1829 - 31 juillet 1829
      inventaire après décès; Oger, Marc Augustin
    - Inventaire après décès de Jean Georges Folloppe, demeurant à Paris, rue Neuve de la Montagne Sainte-Geneviève, n° 21, arrivé le 2 juin 1829., 28 juillet 1829
      inventaire après décès; Folloppe, Jean Georges
    - Inventaire après décès de Emilie Joséphine Duclaud, demeurant à Paris, rue de la Ferme, n° 11, arrivé le 19 mai 1829., 6 août 1829
      inventaire après décès; Duclaud, Emilie Joséphine
  - Répertoire. 1829, 28 août - 1833, 22 mai, 28 août 1829 - 22 mai 1833; MC/RE/XXV/9
    - Notoriété après décès de Jacques Godard, arrivé le 1er septembre 1829 à Paris, rue de la Pépinière., 14 septembre 1829
      MC/RE/XXV/9
      Date de création de la notice: 2012
      notoriété; Pépinière (rue de la); Godard, Jacques (1...-1829)
    - Inventaire après décès de Pierre Mathieu Mage, arrivé le 11 septembre 1829 à Paris., 26 septembre 1829
      inventaire après décès; Mage, Pierre Mathieu (1...-1829)
    - Notoriété après décès en brevet de Paul Drouet, propriétaire, arrivé le 18 janvier 1829 à Paris, rue des Champs Elysées, n° 9., 22 octobre 1829
      Précisions sur les fonctions: propriétaire
      notoriété; Champs-Elysées (rue des); Drouet, Paul (1...-1829)
    - Inventaire après décès de Jean Constantin Segoing de Laborde, baron, colonel, chevalier de la Légion d'honneur, arrivé le 14 juillet 1829 à Paris, rue du Faubourg du Roule, n° 46 bis., 24 octobre 1829
      Précisions sur les fonctions: colonel (Armée); officier en retraite
      5 décembre 1829, notoriété, Marie Anne Adélaïde Lefebvre, son épouse.
      inventaire après décès; notoriété; Faubourg-du-Roule (rue du); Segoing de Laborde; Jean Constantin (1749-1829); Lefebvre, Marie Anne Adélaïde; officier (armée)
    - Inventaire après décès de Marie Radegonde Royé, arrivé à Paris, rue Saint-Honoré, n° 416., 23 novembre 1829
      inventaire après décès; Saint-Honoré (rue); Royé, Marie Radegonde
    - Notoriété après décès de Michel Jean Alexandre Martin Destouches, arrivé le 14 octobre 1829 à Chevreuse (Seine-et-Oise)., 30 novembre 1829
      Le même jour, procuration par sa veuve, Marguerite Louise Gertrude Pauthier, demeurant à Neuilly-sur-Seine.
      notoriété; procuration; Chevreuse (Yvelines); Neuilly-sur-Seine (Hauts-de-Seine); Martin Destouches, Michel Jean Alexandre (1758-1829); Pauthier, Marguerite Louise Gertrude
    - Notoriété après décès de Marie Henriette Tessier veuve de Charles Louis Prunier, arrivé le 8 décembre 1829 à Paris, rue de Grenelle Saint-Germain, n° 9, au Gors Caillou., 12 décembre 1829
      Le même jour, partage de la succession.
      notoriété; partage; Grenelle (rue de); Tessier, Marie Henriette (1...-1829); Prunier, Charles Louis
    - Inventaire après décès de Marie Geneviève Sophie Cavanagh veuve de Prosper Barba., 14 décembre 1829
      inventaire après décès; Cavanagh, Marie Geneviève Sophie; Barba, Prosper
    - Notoriété après décès de Marie Anne Denis, veuve de Claude Guillaume Dalmont, arrivé à Paris, rue Caumartin, n° 37., 16 décembre 1829
      notoriété; Denis, Marie Anne; Dalmont, Claude Guillaume
    - Dépôt du testament de Marie Louise Camus, épouse de François Denis Dalmont, décédée le 19 décembre 1829 à Paris rue du Faubourg Saint-Honoré, n° 26., 22 décembre 1829
      26 décembre 1829, notoriété après décès
      testament; notoriété; Camus, Marie Louise (1...-1829); Dalmont, François Denis
    - Inventaire après décès de Julie Denise Demoncey, épouse de Antoine Jean François Lhote, arrivé le 27 novembre 1829 à Paris, rue de Miroménil, n° 9., 24 décembre 1829
      25 février 1833, liquidation.
      inventaire après décès; liquidation; Miromesnil (rue de); Demoncey, Julie Denise (1...-1829); Lhote, Antoine Jean François
    - Dépôt du testament de Valérie Barbou veuve Peyroche, décédée le 29 décembre 1829, à Paris, quai d'Anjou, n° 7, île Saint-Louis., 30 décembre 1829
      2 février 1830, notoriété après décès.
      testament; Anjou (quai d'); Barbou, Valérie (1...-1829); Peyroche (M.)
    - Notoriété après décès de Louis Gabriel Pincebourde, frotteur au château des Tuileries, arrivé le 6 janvier 1830, à Paris, rue du Faubourg Saint-Honoré, n° 87., 23 janvier 1830
      Précisions sur les fonctions: frotteur
      notoriété; Faubourg-Saint-Honoré (rue du); Tuileries (palais des); Pincebourde, Louis Gabriel (1...-1830); employé de maison
    - Notoriété après décès de Antoine Alexandre de Meynard, arrivé le 28 janvier 1829, à Ibos (Hautes Pyrénées)., 30 janvier 1830
      31 janvier 1830, transfert de rentes, Adélaïde Antoinette Joséphine Bernis, sa veuve, demeurant aux Andelys.
      notoriété; Les Andelys (Eure); Meynard, Antoine Alexandre de (1...-1829); Bernis, Adélaïde Antoinette Joséphine (1783-18..)
    - Inventaire après décès de Louis Henri Mansion, garçon boulanger, arrivé le 24 octobre 1829 à Paris, rue du Faubourg du Roule, n° 28., 1er février 1830
      Précisions sur les fonctions: boulanger (garçon)
      inventaire après décès; Miromesnil (rue de); Faubourg-du-Roule (rue du); Mansion, Louis Henri (1...-1829); boulanger
    - Inventaire après décès de Jacquette Louise Marie Jeanne Nicolas veuve de Alexandre Grillon, arrivé le 21 décembre 1829, à Paris, rue de Poitiers, n° 10., 8 février 1830
      9 janvier 1830, notoriété après décès. 10 février 1830, dépôt de trois codiciles.
      inventaire après décès; testament; notoriété; Poitiers (rue de); Nicolas, Jacquette Louise Marie Jeanne (1...-1829); Grillon, Alexandre
    - Notoriété après décès de Jean Louis Cornuelle, arrivé à Paris, grande rue de Chaillot, n° 99, à Sainte-Perrine., 8 février 1830
      notoriété; Chaillot (rue de); Cornuelle, Jean Louis
    - Notoriété après décès de Jean Marie Brizard, conducteur au service des Messageries royales, arrivé le 26 décembre 1829 à Themericourt (Seine-et-Oise), demeurant à Paris, rue de la Jussienne, n° 8., 10 février 1830
      Précisions sur les fonctions: conducteur au service des Messageries royales
      notoriété; Théméricourt (Val-d'Oise); Jussienne (rue de la); Brizard, Jean Marie (1...-1829)
    - Inventaire après décès de Jean Delort, rentier, arrivé le 3 décembre 1829 à Paris, rue Saint-Honoré, n° 416., 15 février 1830
      Précisions sur les fonctions: rentier
      inventaire après décès; Saint-Honoré (rue); Delort, Jean (1...-1829)
    - Inventaire après décès d'Augustin Liebert, arrivé le 25 janvier 1830 à Paris., 5 mars 1830
      4 mai 1830, procès-verbal d'enchères de la galerie du Luxembourg.
      inventaire après décès; Liebert, Augustin (1...-1830)
    - Inventaire après décès de Michel Favre, tailleur de pierres, arrivé le 6 janvier 1830 à Passy, demeurant à Paris, rue Neuve de la Ferme, n° 40., 16 mars 1830
      Précisions sur les fonctions: tailleur de pierres
      inventaire après décès; Passy (ancienne commune); Favre, Michel (1...-1830); tailleur de pierre
    - Notoriété après décès de Catherine Geneviève Pautrat, cuisinière, demeurant à Paris, rue Joubert, n° 24., 18 mars 1830
      Précisions sur les fonctions: cuisinière
      notoriété; Joubert (rue); Pautrat, Catherine Geneviève; cuisinier
    - Inventaire après décès de Henri Merian, arrivé le 27 février 1830, demeurant à Paris, rue Saint-Nicolas, n° 3, chaussée d'Antin., 29 mars 1830
      26 mars 1830, notoriété après décès.
      notoriété; inventaire après décès; Saint-Nicolas (rue); Merian, Henri (1...-1830)
    - Notoriété après décès de Françoise Marguerite Lefeuvre, veuve de Jean Nicolas Deux, demeurant à Paris, rue Poissonnière, n° 9., 30 mars 1830